# 求助陈版，递延所得税税率

提问人：地主农民 时间：2023-09-23 13:34:44
21 年企业所得税享受两免三减半，但是 21 年 11 月底被评为高新技术企业，那么 21 年年末计提递延所得税的税率是用25%还是15%

回答人：chenyiwei
根据《企业会计准则第 18 号——所得税》第十七条规定：资产负债表日，对于递延所得税资产和递延所得税负债，应当根据税法规定，按照预期收回该资产或清偿该负债期间的适用税率计量。
适用税率发生变化的，应对已确认的递延所得税资产和递延所得税负债进行重新计量，除直接在所有者权益中确认的交易或者事项产生的递延所得税资产和递延所得税负债以外，应当将其影响数计入变化当期的所得税费用。
据此，如果预计在取得高新技术认定后，在可预见的未来将持续满足高新条件，相应地各项暂时性差异转回时均可适用高新技术企业优惠税率的，则相应的递延所得税资产、负债均按高新企业优惠税率计量。